---
title: "Модуль 2"
output:
  html_document:
    df_print: paged
  pdf_document: default
---

ЗАВДАННЯ 1:\
При розрахунку точності оцінки використовуємо Т-розподіл Стьюдента, адже кількість експериментів \<30.

```{r}
x <- c(10, 10.8, 11.3, 10, 10.1, 11.1, 11.3, 10.2,13.5, 12.3, 
       14.5, 11, 12, 11.8, 13.4, 11.4,12, 15.6, 13, 12.1)
y <- c(0.7, 0.73, 0.75, 0.7, 0.65, 0.65, 0.7, 0.61, 0.7, 0.63,
       0.7, 0.65, 0.72, 0.69, 0.78, 0.7, 0.6, 0.85, 0.8, 0.75)
average <- mean(y)
dispersion <- var(y)
sd <- sqrt(var(y))
dy <- qt(p=0.05/2,df=19,lower.tail = F)*(sd/sqrt(20))
```

Вибіркове середнє - 0.703\
Вибіркова дисперсія - 0.00398\
Вибіркове середньоквадратичне відхилення - 0.06309\
Точність оцінки - 0.02953

ВІДПОВІДЬ: Маса дитинчати - 0.70 +/- 0.03 кг

ЗАВДАННЯ 2: Залежність маси дитинчати(y) від маси тіла матері(x).

```{r}
plot(x, y)
abline(lm(y ~ x), col='red')
cor(x, y)
summary(lm(y ~ x))
```

Рівняння лінії регресії - y = a\*x + b, де:\
a - 0.024 +/- 0.008, b - 0.4 +/- 0.1\
Коефіцієнт кореляції Пірсона - 0.5650875

ВИСНОВОК: Маси тіла матері та немовляти мають значний рівень позитивної кореляції.
